臺灣臺中地方法院民事裁定
110年度補字第2119號
原      告  林金窕  
訴訟代理人  謝秉錡律師
複代理人    張淳烝  
被      告  陳明珠  
            楊錫鍾  
            張秉宏  
上列當事人間第三人撤銷之訴等事件，本院裁定如下：
    主  文
本件訴訟標的價額核定為新臺幣1413萬6000元。
原告應於本裁定送達後5日內補繳第一審裁判費新臺幣13萬6432
元，如逾期未繳，即駁回其訴。
    理  由
一、按提起民事訴訟應依民事訴訟法第77條之13、第77條之14規
    定繳納裁判費，此為法定必備之程式。次按訴訟標的之價額
    ，由法院核定；核定訴訟標的之價額，以起訴時之交易價額
    為準；無交易價額者，以原告就訴訟標的所有之利益為準；
    以一訴主張數項標的者，其價額合併計算之。但所主張之數
    項標的互相競合或應為選擇者，其訴訟標的價額，應依其中
    價額最高者定之，同法第77條之1第1、2項、第77條之2第1
    項定有明文。又按當事人請求雖屬不同訴訟標的，惟自經濟
    上觀之，其訴訟目的一致，不超出終局標的範圍，其訴訟標
    的之價額，應擇其中價額較高者定之（最高法院95年台抗字
    第64號裁定、102年度台抗字第458號裁定意旨參照）。
二、原告訴之聲明第1、2項係請求被告陳明珠、楊錫鍾於民國11
    0年9月10日就附表所示土地（下稱系爭土地），以調解移轉
    為原因，經臺中市○里地○○○○○○○○號：110里地字第021284號
    ）所為之所有權移轉登記應予塗銷；第3項係請求被告陳明
    珠、楊錫鍾、張秉宏等3人成立之調解應予撤銷。查原告訴
    之聲明第3項所稱「調解」，即為臺中市○里地○○○○○○○號110
    里地字第021284號案件附件之調解書，經本院函調該調解書
    ，其調解筆錄內容為：「一、於相對人張秉宏所有系爭土地
    （面積2139平方公尺、權利範圍2139分之1488）啟封後14日
    內，相對人張秉宏願將系爭土地所有權移轉登記予聲請人陳
    明珠（持分二分之一）、楊錫鍾（持分二分之一）。二、聲
    請人陳明珠、楊錫鍾願連帶於第一項土地辦理所有權移轉登
    記完畢之同時給付土地價金新臺幣（下同）1000萬元予相對
    人張秉宏。三、兩造願協同辦理第一項土地所有權移轉登記
    ，且相對人張秉宏亦同意得由聲請人陳明珠、楊錫鍾單獨向
    地政機關辦理所有權移轉登記。…」。本件原告請求被告陳
    明珠、楊錫鍾、張秉宏等3人成立之調解應予撤銷，涉及系
    爭土地所有權移轉爭執，此部分訴訟標的價額，自應以系爭
    土地客觀交易價值為準，是該訴訟標的價額核定如附表所示
    1,413萬6,000元，另本件原告訴之聲明各請求，其訴訟目的
    係欲回復系爭土地所有權登記為被告張秉宏所有，其起訴所
    得受之利益應屬同一，是本件訴訟標的價額核定為1,413萬6
    ,000元，應徵第一審裁判費13萬6,432元。茲依民事訴訟法
    第249條第1項但書之規定，限原告於收受本裁定送達後5日
    內補繳，逾期未繳，即駁回其訴，特此裁定。
中　　華　　民　　國　　111 　年　　2 　　月　　15　　日
                  民事第一庭    法  官  廖欣儀
正本係照原本作成。
如不服本裁定關於核定訴訟標的價額部分，應於送達後10日內向
本院提出抗告狀（須附繕本），並繳納抗告費新臺幣1,000元；
關於命補繳裁判費部分，不得抗告。
中　　華　　民　　國　　111 　年　　2 　　月　　15　　日
                                書記官  李俊毅
附表：
編號     土地地號 公告現值（元/㎡）  面 積　（㎡） 權利範圍 價　       額 （元以下四捨五入） 1 臺中市○○區○○○段0000地號土地 9,500元  2,139 1488/2139（ 被告陳明珠、楊錫鍾持分各二分之一） 1,413萬6,000元